臺灣士林地方法院民事裁定
111年度補字第1305號
原      告  蔡惠芸
訴訟代理人  陳羿蓁律師
被      告  劉恩亨
上列當事人間請求修復漏水等事件，本院裁定如下：
　　主  文
原告應於本裁定送達後五日內，繳納裁判費新臺幣玖仟參佰陸拾
元，逾期未補正，即駁回原告之訴。
    理  由
一、按訴訟標的之價額，由法院核定。核定訴訟標的之價額，以
    起訴時之交易價額為準；無交易價額者，以原告就訴訟標的
    所有之利益為準。以一訴主張數項標的者，其價額合併計算
    之。民事訴訟法第77條之1第1項、第2項、第77條之2第1項
    本文定有明文。又容忍修繕之訴應屬財產權訴訟，其訴訟標
    的價額，應依其所受利益即修繕漏水避免減少房屋價額為準
    ，故應以預估修繕費用之價額核定之。
二、經查：
　㈠原告起訴主張其為門牌號碼新北市○○區○○路000巷00號（下稱
    系爭A房屋）之所有權人，系爭A房屋因被告其所有門牌號碼
    為住新北市○○區○○路000巷00號（下稱系爭B房屋）漏水，滲
    至系爭A房屋3樓，致系爭A房屋3樓主臥室天花板腐蝕掉落，
    木地板毀損，多處天花板、牆壁有滴水、油漆剝落、發霉及
    壁癌，侵害原告之居住安全、健康之人格法益，爰依民法第
    184條第1項、第191條第1項前段、第195條第1項前段、第76
    7條第1項，請求被告將系爭B房屋修繕至不漏水狀態，並賠
    償系爭A房屋所受損害等語。並聲明：⒈被告應將其所有系爭
    B房屋修繕至不漏水狀態為止；⒉被告應給付原告新臺幣（下
    同）137,538元，及自起訴狀繕本送達翌日起至清償日止，
    按年息5％計算之利息；⒊願供擔保，請准予宣告假執行。
　㈡原告聲明第1項係依民法第767條第1項規定請求被告修繕系爭
    B房屋至不漏水狀態，揆諸上開說明，應以其預估修繕費用
    之價額核定，又原告主張預估修繕費用為714,000元一節，
    有其提出估價單為憑（見111年度湖司調字第147號卷第41頁
    ，下稱湖司調卷），此部分訴訟標的價額核定為714,000元
    。
　㈢原告聲明第2項係請求被告賠償原告系爭A房屋因漏水所受之
    損害，原告主張預估修繕系爭A房屋之費用為37,538元，有
    原告提出之估價單為憑（見湖司調卷第39頁），原告另請求
    被告賠償因系爭B房屋漏水，致原告之人格法益受侵害，所
    生之非財產上損害100,000元，與其請求修補漏水及賠償因
    此所生財產上損害之經濟利益各不相同，請求權各自獨立，
    應合併計算其價額，是原告聲明第2項之訴訟標的金額為137
    ,538元（計算式：37,538＋100,000＝137,538）。
　㈣綜上，本件訴訟標的價額應核定為851,538元（計算式：714,
    000＋137,538＝851,538），應徵第一審裁判費9,360元。茲依
    民事訴訟法第249條第1項但書之規定，限原告於收受本裁定
    送達後5日內補繳，逾期不繳，即駁回其訴。
三、爰裁定如主文。　
中　　華　　民　　國　　111 　年　　11　　月　　8 　　日
                  民事第二庭  法  官  蔡子琪
以上正本係照原本作成。
如對本裁定關於核定訴訟標的價額部分抗告，應於裁定送達後10日內向本院提出抗告狀，並繳納抗告費新臺幣1,000 元；關於命補繳裁判費部分，不得抗告。　　　　　　　　　　
中　　華　　民　　國　　111 　年　　11　　月　　9 　　日
                              書記官  周苡彤